臺灣嘉義地方法院民事判決　九十一年度婚字第六九號
　　原　　　告　乙○○
　　被　　　告　甲○○○
右當事人間請求離婚事件，本院判決如左：
    主      文
准原告與被告離婚。
訴訟費用由被告負擔。
    事      實
甲、原告方面：
一、聲明：如主文所示。
二、陳述：兩造結婚迄今，已有數十年，育有二女，均已成年，因被告於民國九十年
    四月間離家未歸，將原告視同陌路，居心不良，殊感痛心，且兩造思想、個性及
    理念均不合，在被告離家前二、三年，就拒絕與原告同床，已無夫妻情分，無法
    再共同生活，顯有難以維持婚姻之重大事由，爰依民法第一千零五十二條第二項
    之規定，請求裁判離婚。
三、證據：提出戶籍謄本、受理查詢人口案件登記表各一份為證，並聲請訊問證人周
    靜茹。
乙、被告方面 ：
一、聲明：原告之訴駁回。
二、陳述：兩造婚後，原告常因心情不好，即摔擲屋內傢俱或冰箱物品，子女晚歸亦
    遷怒於被告，將所有之過錯都歸在被告身上，並對被告為精神上之折磨，被告已
    無法忍受，當時係因子女之關係，而隱忍未離婚，且因兩造個性不合，僅存的一
    絲夫妻情分，經此訴訟，已難期待夫妻還能破鏡重圓，所以被告同意離婚。
    理      由
一、按婚姻無效、確認婚姻成立或不成立；撤銷婚姻、離婚或夫妻同居之訴，得合併
    提起，或於第一審或第二審言詞辯論終結前，為訴之變更、追加或提起反訴，民
    事訴訟法第五百七十二條第一項定有明文。本件原告起訴原請求被告應與原告同
    居，嗣於本院為言詞辯論時，變更為請求原告與被告離婚，已據被告同意，並與
    上開規定核無不符，合先敘明。
二、次按，夫妻一方有民法第一千零五十二條第一項以外之重大事由，難以維持婚姻
    者，夫妻之一方得請求離婚，同法條第二項前段定有明文。而是否有難以維持婚
    姻之重大事由，判斷標準是否已生破綻而無回復之希望，此不可由原告喪失維持
    婚姻意欲之主觀面加以認定，而應依客觀的標準，即難以維持婚姻之事實，是否
    已達於倘處於同一境況，任何人均將喪失維持婚姻希望之程度以決之，最高法院
    八十七年臺上字第一三○四號判決及最高法院八十六年三月四日八十六年度第二
    次民事庭會議決議可資參照。查本件兩造結婚迄今，已有數十年，育有二女，均
    已成年，又被告於民國九十年四月間離家未歸，並在八十九年八月間即拒絕與原
    告同床，且兩造之個性、思想及理念不合，已無夫妻情份之事實，為兩造所不爭
    執，並有戶籍謄本、受理查詢人口案件登記表各一份在卷可按，且經證人即兩造
    之女周靜茹到庭證述屬實，自堪信為真實。又被告於九十年四月間離家後，原告
    並未前往探視或與被告聯絡，被告雖曾與子女聯繫，然亦無探視或與原告聯絡之
    事實，為兩造所自承，且兩造均到場堅持不再維持這段婚姻等情。是本院審酌兩
    造夫妻未同床已一年餘，且分居已近一年，兩造均未曾探視雙方或聯絡，且均堅
    決求去，兩造情愛已失之情況，婚姻之誠摯信賴、互愛、互信之基礎顯已動搖，
    致婚姻生破綻而無回復，感情裂痕已無法癒合，是本件既有難期相互扶持並白首
    偕老，顯難繼續維持婚姻之情形，應堪認定係屬民法第一千零五十二條第二項前
    段所稱難以維持婚姻之重大事由。復依兩造感情變化過程，兩造於此一重大事由
    中，兩造分居期間，既相互未為聞問，此依兩造感情變化過程，於此一重大事由
    中，係屬兩造均應負責任者。從而，原告依據同法第一千零五十二條第二項規定
    訴請離婚，本院斟酌上開事由，認有理由，應予准許。
三、據上論結，本件原告之訴為有理由，依民事訴訟法第七十八條判決如主文。
中　　　華　　　民　　　國　　九十一　　年　　　四　　　月　　　十　　　日
~B臺灣嘉義地方法院家事法庭
~B　　法　官　李文輝
右為正本係照原本作成
如對本判決上訴應於判決送達後廿日內向本院提出上訴狀
中　　　華　　　民　　　國　　九十一　　年　　　四　　　月　　　十　　　日
~B　　書記官　楊福源
